臺灣高等法院臺南分院刑事判決
110年度交上訴字第1149號
上  訴  人  
即  被  告  陳淑娟


上列上訴人因過失傷害案件，不服臺灣嘉義地方法院109年度交
易字第466號中華民國110年9月22日第一審判決（起訴案號：臺
灣嘉義地方檢察署109年度調偵字第417號），提起上訴，本院判
決如下：
    主  文
原判決關於所處之刑，撤銷。
陳淑娟處有期徒刑伍月，如易科罰金，以新臺幣壹仟元折算壹日
。緩刑貳年。
    理  由
壹、程序事項：
一、按刑事訴訟法第348條規定於民國110年6月16日公布，同年
    月18日生效施行，而本案係於110年11月8日繫屬本院，並非
    刑事訴訟法施行法第7之13條所規定仍適用修正前規定之案
    件，故應適用修正後刑事訴訟法第348條之規定，先予說明
    。又修正後刑事訴訟法第348條第3項規定：「上訴得明示僅
    就判決之刑、沒收或保安處分一部為之」。
二、查本件被告陳淑娟上訴意旨，係認其業已坦承犯行，且已與
    告訴人陳清海成立調解，原審量刑過重，並於本院審判期日
    陳明僅對量刑上訴（見本院卷第228頁)，且對於原判決（如
    附件）認定之犯罪事實及所引用之證據及理由、罪名均同意
    ，並無不服，檢察官及被告並均同意本院依照原審所判決之
    犯罪事實、證據、理由、引用法條及罪名為基礎，僅調查量
    刑證據及就刑度辯論（見本院卷第228頁）。依據前述規定
    ，本院僅就原判決量刑妥適與否進行審理，至於原判決其他
    部分（含原判決認定之犯罪事實及罪名），則非本院審理範
    圍，先予指明。　　
貳、上訴論斷之理由：
一、被告上訴意旨主張：被告坦承犯行，且已與告訴人陳清海成
    立調解，約定給付陳清海新臺幣（下同）50萬元，原審量刑
    過重，請求從輕量刑，並給予緩刑之宣告等語。
二、關於其他刑之加重、減輕事由：
　　本件被告所為係犯道路交通管理處罰條例第86條第1項、刑
    法第284條後段之無駕駛執照駕車過失致重傷害罪，並應依
    道路交通管理處罰條例第86條第1項之規定，加重其刑。又
    被告於本件車禍肇事後，在偵查機關或有偵查犯罪職權之公
    務員尚未發覺其犯罪前，即主動向據報前來處理車禍之員警
    坦承其為肇事者，自首並接受裁判等情，有嘉義縣警察局民
    雄分局溪口分駐所道路交通事故肇事人自首情形紀錄表（見
    警卷第30頁）附卷可按，合於自首之要件，爰依刑法第62條
    前段規定，減輕其刑。另被告同有道路交通管理處罰條例第
    86條第1項、刑法第62條之加重、減輕事由，爰依法先加重
    後減輕其刑。
三、量刑撤銷改判之理由：
　　原判決以被告罪證明確，因而予以論罪科刑，固非無見。惟
    查：被告於原審判決後已於本院審理時坦承犯行(見本院卷
    第59-60、228頁)，復已於111年2月14日與告訴人陳清海成
    立調解，約定除陳清海已請領之強制險金額外，被告願於11
    1年4月15日前給付陳清海50萬元，陳清海同意收到被告該等
    款項後，不再追究被告本件之過失傷害刑事責任，且被告已
    依約於同年4月7日給付50萬元與陳清海等情，有臺灣嘉義地
    方法院111年2月14日110年度嘉簡調字第591號調解筆錄、溪
    口鄉農會無摺存入憑條存根及本院電話查詢紀錄表(見本院
    卷第207-208、239、243頁)在卷可稽。原審未及審酌上情，
    因而量處被告有期徒刑6月，並諭知易科罰金之折算標準，
    所為刑之量定，稍嫌過重，容有未洽。被告上訴意旨，據此
    認為原審量刑不當，為有理由。原審量刑既有上開違誤，自
    屬難以維持，自應由本院將原判決關於所處之刑，予以撤銷
    改判，期臻妥適。
四、量刑：
㈠、爰審酌本件被告未曾受刑之宣告，堪認其素行尚佳，有臺灣
    高等法院被告前案紀錄表（見本院卷第247頁）存卷足參，
    其於本件車禍事故發生之過失程度、過失情節，且為肇事原
    因，告訴人陳清海於本件車禍事故之發生並無過失，本件車
    禍事故造成陳清海受有重傷害，被告所為應予非難；又考量
    被告於本院審理時坦承犯行，犯後態度尚佳，且於111年2月
    14日與陳清海成立調解，約定除陳清海已請領之強制險金額
    外，被告願於111年4月15日前給付陳清海50萬元，陳清海同
    意收到被告該等款項後，不再追究被告本件之過失傷害刑事
    責任，且被告已依約於同年4月7日給付50萬元與陳清海，詳
    如前述；另兼衡被告自陳○○畢業之智識程度，目前無工作、
    領有○○○○○○證明，已婚、配偶已去世、有3名成年小孩、現
    由其中1名小孩扶養並與之同住之家庭生活狀況（見原審卷
    第215頁；本院卷第7、61頁；本院卷第9頁之中華民國身心
    障礙證明）等一切情狀，就被告所犯無駕駛執照駕車過失致
    重傷害罪，量處如主文欄第2項所示之刑，並諭知易科罰金
    之折算標準，以示懲儆。
㈡、緩刑宣告：
　　被告未曾因故意犯罪受有期徒刑以上刑之宣告，有前開臺灣
    高等法院被告前案紀錄表在卷可參，其因一時失慮，致罹刑
    章，且坦承犯行，深具悔意，並已於111年2月14日與告訴人
    陳清海成立調解，約定除陳清海已請領之強制險金額外，被
    告願於111年4月15日前給付陳清海50萬元，陳清海同意收到
    被告該等款項後，不再追究被告本件之過失傷害刑事責任，
    且被告已依約於同年4月7日給付50萬元與陳清海，信其經本
    次偵、審程序，當知所警惕而無再犯之虞，故認上開所宣告
    之刑以暫不執行為適當，爰依刑法第74條第1項第1款規定，
    併予諭知緩刑2年，以啟自新。
據上論斷，應依刑事訴訟法第369條第1項前段、第364條、第299
條第1項前段，道路交通管理處罰條例第86條第1項前段，刑法第
284條後段、第62條前段、第41條第1項前段、第74條第1項第1款
，判決如主文。
本案經檢察官柯文綾提起公訴，檢察官林志峯、曾昭愷到庭執行
職務。
中　　華　　民　　國　　111 　年　　4 　　月　　21　　日
                  刑事第四庭    審判長法　官  郭玫利
                                      法　官  曾子珍
                                      法　官  陳金虎
以上正本證明與原本無異。
如不服本判決應於收受送達後20日內向本院提出上訴書狀，其未
敘述上訴理由者，並得於提起上訴後20日內向本院補提理由書（
均須按他造當事人之人數附繕本）「切勿逕送上級法院」。
　　　　　　　　　　　　　　　　　　　書記官　蘇文儀　　
中　　華　　民　　國　　111 　年　　4 　　月　　21　　日
附錄本案論罪科刑法條全文：
道路交通管理處罰條例第86條：
汽車駕駛人，無駕駛執照駕車、酒醉駕車、吸食毒品或迷幻藥駕
車、行駛人行道或行經行人穿越道不依規定讓行人優先通行，因
而致人受傷或死亡，依法應負刑事責任者，加重其刑至二分之一
。
汽車駕駛人，在快車道依規定駕車行駛，因行人或慢車不依規定
，擅自進入快車道，而致人受傷或死亡，依法應負刑事責任者，
減輕其刑。

中華民國刑法第284條：
因過失傷害人者，處一年以下有期徒刑、拘役或十萬元以下罰金
；致重傷者，處三年以下有期徒刑、拘役或三十萬元以下罰金。